【裁判字號】    97,交聲,806
【裁判日期】    970618
【裁判案由】    交管條例聲異
【裁判全文】
臺灣板橋地方法院交通事件裁定         97年度交聲字第806號
原處分機關  交通部公路總局臺北區監理所板橋監理站
異  議  人
即受處分人  乙○○
上列異議人因違反道路交通管理處罰條例案件，對於交通部公路
總局臺北區監理所板橋監理站於民國九十七年四月二十五日以板
監裁字裁四一－ＡＹ0000000號違反道路交通管理事件裁
決書所為之處分，聲明異議，本院裁定如下：
    主  文
異議駁回。
    理  由
一、異議意旨略以：異議人乙○○於民國九十七年三月三日下午
    三時十五分許，將車牌號碼ＦＳＤ－一七七號普通重型機車
    ，停放於臺北市○○路○段十八巷巷口處，遭臺北市政府警
    察局萬華分局交通警察大隊執勤警員以異議人在交岔路口十
    公尺內停車舉發異議人違規，惟舉發當時異議人在場，異議
    人擔任該巷口旁門牌號碼為十六號之管理員，該巷口經異議
    人實際丈量結果，距交岔路口實為十二公尺，而非十公尺，
    異議人並無在交岔路口十公尺內停車之違規行為，爰為此聲
    明異議云云。
二、按道路指公路、街道、巷衖、廣場、騎樓、走廊或其他供公
    眾通行之地方，道路交通管理處罰條例第三條第一款定有明
    文。復按交岔路口十公尺內不得臨時停車；禁止臨時停車處
    所不得停車，道路交通安全規則第一百十一條第一項第二款
    、第一百十二條第一項第一款分別定有明文。再按汽車（包
    含機器腳踏車）駕駛人在禁止臨時停車處所停車者，處新臺
    幣（下同）六百元以上一千六百元以下罰鍰，道路交通管理
    處罰條例第五十六條第一項第一款亦規定甚明。
三、經查：
  (一)本件異議人即受處分人乙○○於九十七年三月三日下午三時
    十五分許，將車牌號碼ＦＳＤ－一七七號普通重型機車，停
    放於臺北市○○路○段十八巷巷口，距交岔路口十公尺內，
    因「在禁止臨時停車處所停車」違規，經臺北市政府警察局
    萬華分局交通警察大隊執勤警員拍照採證後，填製臺北市政
    府警察局北市警交大字第ＡＹ0000000號舉發違反道
    路交通管理事件通知單（下稱舉發通知單）逕行舉發（舉發
    通知單上違規事實應係「在禁止臨時停車處所停車」，惟誤
    載為「在交岔路口十公尺內停車」），嗣異議人不服舉發，
    向原處分機關陳述意見，經原舉發單位調查結果，認異議人
    確有將車輛停放於交岔路口十公尺內，而有在禁止臨時停車
    處所停車之違規事實，執勤警員舉發並無不當，原處分機關
    遂於九十七年四月二十五日以板監裁字裁四一－ＡＹ000
    0000號違反道路交通管理事件裁決書（下稱裁決書），
    依道路交通管理處罰條例第五十六條第一項第一款及違反道
    路交通管理事件統一裁罰基準表之規定，裁處異議人罰鍰新
    臺幣六百元，異議人於收受裁決書後提起異議等情，有上開
    舉發通知單、舉發違規車輛之執勤警員現場採證照片影本、
    交通部公路總局臺北區監理所板橋監理站交通違規案件陳述
    書、臺北市政府警察局萬華分局九十七年四月十八日北市警
    萬分交字第０九七三一０六五六００號書函、上開裁決書、
    聲明異議狀等各一份及異議人提出附於聲明異議狀之現場照
    片一張附卷可稽。
  (二)查道路交通安全規則第一百十一條第一項第二款關於交岔路
    口十公尺內不得臨時停車之規定，其規範意旨係因道路交岔
    路口係車輛往來匯集之處，若於該處臨時停車，將妨礙車輛
    之進出及轉彎，並影響駕駛人察覺岔路來車動態之視距，且
    剝奪用路人之順暢通行權，致影響交通秩序；而上開「交岔
    路口十公尺內禁止臨時停車」之規定未區○○○道路之交岔
    路口，依其文義係指二條以上道路交會之路口，相關交通法
    規並未對道路之大小、寬度加以限制之規定，是凡係供人車
    通行之道路相交處均屬之。本件異議人違規停放車輛之地點
    係位於巷衖口，該巷衖道路並非寬敞，僅可容許約一輛汽車
    通過，巷衖兩旁緊鄰騎樓，前方為上開中華路的人行步道兼
    騎樓通道，有本件舉發之執勤警員於本院訊問中庭呈之當場
    採證照片影本二紙、異議人提出之現場照片一紙在卷可佐，
    證人即當天執勤之臺北市政府警察局萬華分局交通警察大隊
    警員甲○○亦於本院訊問時具結證稱：「（法官問：異議人
    停車的地點是在何地點？）中華路一段十八巷巷口接中華路
    的人行步道兼騎樓通道」等語（見本院九十七年五月二十日
    訊問筆錄）。揆諸前揭說明，異議人停放車輛之位置既係在
    緊鄰騎樓之巷衖口，自屬交岔路口十公尺內無疑，又觀諸前
    開現場照片，該巷衖寬度較為狹窄，車輛通行時在兩側所留
    之安全距離比之一般馬路更為狹小，反應距離較短，巷口緊
    鄰騎樓及人行步道，又無燈號管制，在受到違規停車所造成
    之視線障礙下，無法及早辨識交岔路口交通情形，更易對用
    路人之交通安全造成危險，且異議人車輛長度約相當於供通
    行騎樓寬度之三分之一至二分之一，其顯然於交岔路口佔用
    相當之空間，亦影響騎樓用路人之通行。復查，在禁止臨時
    停車處所禁止停車之規定，為所有駕駛人一體適用，若無救
    助危難、避免危險等客觀緊急情形者，均無得排除上開禁制
    規定，駕駛人於禁止臨時停車處所停車，其違規之行為即已
    成立，其對交通行政上法定禁止義務之違背，因此所生之法
    律效果，尚不因其停車有無妨礙他人而受影響（臺灣高等法
    院九十六年度交抗字第五五號裁定亦採同一見解）。從而，
    異議人雖坦承於上揭時間將車輛停放於上揭處所之事實，惟
    否認有原處分機關所指在禁止臨時停車處所違規停車之行為
    ，於聲明異議狀及本院訊問時辯稱：伊擔任臺北市○○路○
    段十八巷巷口旁門牌號碼為十六號之管理員，該巷衖有很多
    車輛停車，並沒有禁止停車，且伊車輛係停放於上開中華路
    一段十八巷巷口，而非停放在交岔路口，又經伊於該處實際
    丈量結果，伊停放車輛之處所距離交岔路口為十二公尺，而
    非十公尺，又縱若伊將車輛停放該處，行人仍有空間可以通
    行，並未妨害騎樓行人通行云云，委無可採。
四、綜上所述，本件異議人於上揭禁止臨時停車處所停車之違規
    事實，堪予認定。原處分機關援引道路交通管理處罰條例第
    五十六條第一項第一款及違反道路交通管理事件統一裁罰基
    準表，裁處異議人罰鍰新臺幣六百元，核無不合，本件異議
    為無理由，應予駁回。
據上論斷，應依道路交通管理處罰條例第八十七條第二項，道路
交通案件處理辦法第十九條，裁定如主文。
中     華     民     國    97    年    6    月   18   日
                    臺灣板橋地方法院交通法庭
                          法  官  樊季康
以上正本證明與原本無異。
如不服本裁定，應於裁定送達後五日內向本院提出抗告狀。
                          書記官  梁宜庭
中    華    民    國    97    年    6     月    18    日


司法院資訊處製作；財團法人民間司法改革基金會備份。
